【裁判字號】    99,裁,1956
【裁判日期】    990826
【裁判案由】    綜合所得稅
【裁判全文】
最  高  行  政  法  院  裁  定
                                      99年度裁字第1956號
上  訴  人  甲○○
被 上訴 人  財政部臺北市國稅局
代  表  人  凌忠嫄
上列當事人間綜合所得稅事件，上訴人對於中華民國99年4月29
日臺北高等行政法院98年度訴字第1463號判決，提起上訴，本院
裁定如下：
    主  文
上訴駁回。
上訴審訴訟費用由上訴人負擔。
    理  由
一、按對於高等行政法院判決之上訴，非以其違背法令為理由，
    不得為之，行政訴訟法第242條定有明文。依同法第243條第
    1項規定，判決不適用法規或適用不當者，為違背法令；而
    判決有同條第2項所列各款情形之一者，為當然違背法令。
    是當事人對於高等行政法院判決上訴，如依行政訴訟法第24
    3條第1項規定，以高等行政法院判決有不適用法規或適用不
    當為理由時，其上訴狀或理由書應有具體之指摘，並揭示該
    法規之條項或其內容；若係成文法以外之法則，應揭示該法
    則之旨趣；倘為司法院解釋或本院之判例，則應揭示該判解
    之字號或其內容。如以行政訴訟法第243條第2項所列各款情
    形為理由時，其上訴狀或理由書，應揭示合於該條項各款之
    事實。上訴狀或理由書如未依此項方法表明，或其所表明者
    與上開法條規定不合時，即難認為已對高等行政法院判決之
    違背法令有具體之指摘，其上訴自難認為合法。
二、本件上訴人對於高等行政法院判決上訴，係略以：上訴人於
    民國95年度先捐贈新臺幣（下同）1,507,800元，上訴人確
    實支付全額款項1,507,800元給羿任園藝有限公司施作景觀
    綠美化工程，有匯款申請書、轉帳明細資料、統一發票及彰
    化縣和仁國民小學（下稱和仁國小）公函，原判決未審酌上
    開證據所為認定事實，即率認上訴人95年度僅捐贈346,794
    元，自顯有認定事實不憑證據之違法。又營利事業之支出除
    施工進貨之直接成本外，另有營業費用、營業稅5%及營利事
    業所得稅25%等稅負，施工費用23%不可能足以填補該工程之
    實際支出，被上訴人故意略而不提混淆法院，致使原審未察
    ，有不適用所得稅法規定之違法。而系爭捐助和仁國小景觀
    綠美化工程之價值，及上訴人聲請調查具與施志鴻或所屬業
    務員未約定退款，原審未依職權調查，有應調查證據而不調
    查之違法等語，為其理由。
三、本件上訴人對於高等行政法院判決上訴，雖以該判決顯有認
    定事實不憑證據及不適用法規或適用法規不當之違背法令為
    由。茲核上訴人所陳上訴理由，或係重述其在原審業經主張
    而為原判決摒棄不採之陳詞，或係就原審取捨證據、認定事
    實之職權行使事項，任加指摘違誤，或係執其個人主觀歧異
    之法律見解，就原審所為論斷或駁斥其主張之理由，泛言原
    判決顯有認定事實不憑證據及不適用法規或適用不當。而未
    具體表明原判決究竟有如何合於不適用法規或適用不當、或
    有行政訴訟法第243條第2項所列各款之情形，尚難認為已對
    原判決之如何違背法令有具體之指摘。是依首揭說明，應認
    其上訴為不合法。
四、據上論結，本件上訴為不合法。依行政訴訟法第249條第1項
    前段、第104條、民事訴訟法第95條、第78條，裁定如主文
    。
中    華    民    國    99    年    8     月    26    日
                    最高行政法院第六庭
                        審判長法官  吳  明  鴻
                              法官  林  茂  權
                              法官  侯  東  昇
                              法官  劉  介  中
                              法官  黃  秋  鴻

以  上  正  本  證  明  與  原  本  無  異
中    華    民    國    99    年    8     月    27    日
                              書記官  王  福  瀛

司法院資訊處製作；財團法人民間司法改革基金會備份。
